臺灣臺北地方法院民事判決　　　　　　　　　　　　　九十三年度勞訴字第六四號
　　　原　　　告　乙○○
　　　被　　　告　甲○○
　　　訴訟代理人　丙○○
當事人間確認僱傭關係存在等事件，經本院於中華民國九十三年八月十七日言詞辯論
終結，判決如左：
    主      文
原告之訴駁回。
訴訟費用由原告負擔。
    事實及理由
甲、程序方面：
一、本件原告經合法通知，未於最後言詞辯論期日到場，核無民事訴訟法第三百八十
    六條所列各款情形，應依被告之聲請，由其一造辯論而為判決。
二、按原告於判決確定前，得撤回訴之一部，但被告已為本案之言詞辯論者，應得其
    同意；又訴經撤回者，視同未起訴，民事訴訟法第二百六十二條第一項、第二百
    六十三條第一項前段分別定有明文。原告起訴時，先位之訴係請求確認兩造間僱
    傭關係存在，及被告應按月給付報酬新台幣（下同）二萬九千元暨法定遲延利息
    ；備位之訴則以倘兩造間契約業經被告終止，被告應依勞動基準法規定給付資遣
    費二十四萬六千五百元及自民國九十二年十一月二十八日起算之法定遲延利息等
    情；嗣於訴訟中以書狀撤回先位之訴，有九十三年六月七日聲請狀在卷可查，雖
    被告對原告為訴之一部撤回表示不同意。但按同法第二百六十二條第二項、第四
    項固然規定原告撤回其訴者，應將撤回書狀繕本送達被告，但此僅係為將撤回之
    事由通知被告而已，撤回並非因此送達始行成立，仍在原告以書狀提出於法院時
    即已成立，倘若被告已受通知或已知悉原告撤回之事實，並表明同意該撤回或逾
    期未提出異議者，撤回自已生效。經查，原告提出撤回訴之一部書狀後，被告已
    在九十三年七月十四日閱覽卷宗知悉該撤回之事實，此經被告在本院九十三年八
    月十七日言詞辯論期日陳述綦詳，有該日言詞辯論筆錄可參，則被告遲至九十三
    年八月十七日言詞辯論期日方表示不同意原告之撤回，已逾民事訴訟法第二百六
    十二條第四項所定十日期間，應視為同意撤回，故原告撤回先位之訴，應為合法
    ，本院即應就原告請求被告給付資遣費部分之訴為裁判，合先敘明。
乙、得心證之理由：
一、原告主張：其自八十五年五月十六日起於被告所經營之「中國法律稅務服務中心
    」（即律師事務所）擔任文書處理工作，被告並未制訂工作規則，原告多年來則
    一向積極工作，從未有過業務上或勞動基準法所明定之重大過失，詎被告竟於九
    十二年十一月二十八日以口頭告知原告因不適任工作，僅得繼續提供勞務至該月
    底止。又原告在九十二年十一月二十八日前六個月之平均工資為二萬九千元，工
    作年資計為八年六個月，自得依勞動基準法規定向被告請求給付資遣費二十四萬
    六千五百元等語。並聲明：被告應給付原告二十四萬六千五百元，及自九十二年
    十一月二十八日起至清償日止，按年息百分之五計算之利息。
二、被告則以：原告自九十年下半年起，常有無故遲到、早退及曠職之情事，且工作
    漫不經心、藉由電腦打線上遊戲等，屢經勸導及指正，仍不聽從。詎原告自九十
    二年十一月二十八日起竟連續無故曠職達三日以上，亦未按被告規則辦理請假手
    續，依勞動基準法第十二條第一項第六款規定，被告自可不經預告終止兩造間之
    勞動契約，是依勞工保險條例第十一條前段規定，在同年十二月三日被告為原告
    辦理勞工保險退保手續時，兩造間勞動契約關係業已終止。況被告另曾在九十二
    年十二月間原告至被告事務所請求給付資遣費時，以口頭告知原告前述終止契約
    事由，且復以九十三年三月十六日答辯狀再次為終止契約之意思表示，則依同法
    第十八條第一款規定，原告無權請求被告給付資遣費等語，資為抗辯。並聲明：
    原告之訴駁回，如受不利判決願供擔保，請准宣告免為假執行。
三、兩造不爭執之事實：
    原告自八十五年五月十六日起於被告所經營之「中國法律稅務服務中心」（即律
    師事務所）擔任文書處理工作，兩造間存有僱傭契約關係，且屬勞動契約有勞動
    基準法之適用等事實，除經原告陳述明確外，並為被告所不爭執（見本院九十三
    年六月一日言詞辯論筆錄），自堪信為真實。
四、原告主張被告於九十二年十一月二十八日以口頭告知因其不適任工作，僅得繼續
    提供勞務至該月底止，契約既經被告終止，被告即應依勞動基準法相關規定給付
    資遣費等語。但為被告所否認，並以右開情詞置辯。經查：
（一）原告雖主張：被告於九十二年十一月二十八日以口頭告知原告，因原告不適任
      工作僅得繼續工作到月底止等語，但此則為被告所否認。就此部分事實既未經
      原告提出其他證據以為證明，則原告主張係因被告告知無庸繼續至被告事務所
      工作，始未到職之事實，即難予採信。
（二）被告抗辯：原告自九十二年十一月二十八日起無故曠職達三日以上，其遂依勞
      動基準法第十二條第一項第六款規定，終止兩造間勞動契約關係，原告無從請
      求給付資遣費等語。
    1.按當事人終止契約者，應向他方當事人以意思表示為之，此觀民法第二百六十
      三條準用同法第二百五十八條規定即明。被告固然辯稱在其依勞工保險條例第
      十一條前段規定，於同年十二月三日為原告辦理勞工保險退保手續時，為契約
      終止之時等語。但查，被告所為退保之手續係向主管機關勞工保險局申請者，
      並未通知原告、原告亦無從知悉，難認該終止契約之意思表示已達到原告而生
      效力，此部分所陳即不足取。
    2.次查，原告已自陳其確實自九十二年十一月二十八日起即未再向被告提供勞務
      （以上詳見本院九十三年六月一日言詞辯論筆錄），而原告繼續曠工並無正當
      理由，且亦非被告先予拒絕受領勞務者，業於前揭(一)處說明甚詳。據此，自構
      成勞動基準法第十二條第一項第六款所謂之無正當理由繼續曠工情形。
    3.又被告在前述言詞辯論期日明白表示：「被告是在九十二年十二月三日將原告
      勞健保退保，被告曾經要以電話通知原告終止契約，但都找不到原告，之後原
      告曾經到被告事務所請求給付資遣費，被告當場口頭告知原告因為他已經曠職
      三天以上，契約已經終止：：：」（詳見該日言詞辯論筆錄第二頁）等語，關
      於被告確曾在九十二年十二月間以言詞表示終止契約乙節，原告在其九十三年
      四月二十六日整理爭點結果摘要書狀不爭點附表編號２中亦記載明確，而與被
      告此部分所陳相符，並在前述言詞辯論期日表示其確曾在九十二年十二月七日
      接獲被告通知辦理交接事宜等語。自可認定被告係在九十二年十二月間為上述
      終止契約意思表示者。茲既原告自九十二年十一月二十八日起即未到職提供勞
      務，迄至同年十二月三日以後已達三日以上，則被告所為終止契約意思表示與
      勞動基準法第十二條第一項第六款規定相符，而發生終止兩造間勞動契約關係
      之效力，堪可認定。
    4.次依勞動基準法第十八條第一款規定，倘雇主依該法第十二條終止契約時，勞
      工不得向雇主請求資遣費。兩造間勞動契約係由被告依據該法第十二條第一項
      第六款規定終止者，原告自無從請求被告給付資遣費。
五、綜前所述，原告依勞動基準法第十八條第一款規定，並不得請求雇主即被告給付
    資遣費，從而，原告依勞動基準法規定，請求被告給付資遣費二十四萬六千五百
    元，及自九十二年十一月二十八日起至清償日止，按年息百分之五計算之利息，
    為無理由，應予駁回。其訴既經駁回，則假執行之聲請即失所附麗，應併予駁回
    。
六、本件為判決之基礎已臻明確，兩造其餘之陳述及所提其他證據，經本院斟酌後，
    認為均於判決之結果無影響，亦與本案之爭點無涉，自無庸逐一論述，併此敘明
    。
丙、結論：原告之訴為無理由，並依民事訴訟法第三百八十五條第一項前段、第七十
    八條，判決如主文。
中　　　華　　　民　　　國　　九十三　　年　　　八　　　月　　三十一　　日
                              勞工法庭  法  官  賴錦華
正本係照原本作成
如對本判決上訴，須於判決送達後廿日內向本院提出上訴狀
中　　　華　　　民　　　國　　九十三　　年　　　八　　　月　　三十一　　日
                                        書記官  林桂玉
